臺灣高等法院臺中分院刑事判決　　　　　民國九十四年度交上易字第一三號
　　上　訴　人　臺灣臺中地方法院檢察署檢察官
　　被　　　告　丙○○
　　選任辯護人　林道啟律師
右上訴人因被告過失傷害案件，不服臺灣臺中地方法院中華民國九十三年十一月八日
第一審判決（民國九十三年度交易字第三六一號，起訴案號：臺灣臺中地方法院檢察
署民國九十三年度偵字第五四六五號），提起上訴，本院判決如左：
    主      文
上訴駁回。
    事實及理由
一、本案經本院審理結果，認第一審法院依刑法第二百八十四條第一項前段、第四十
    一條第一項前段，罰金罰鍰提高標準條例第一條前段，第二條（贅引前段二字）
    ，判處被告丙○○（下稱被告）有期徒刑月，並諭知易科罰金之折算標準，經
    核其認事用法，均無違誤，量刑亦稱妥適，應予維持，並引用第一審判決書記載
    之事實、證據及理由（如附件）。
二、本院審理時，被告雖仍否認有何過失傷害犯行，辯稱，伊當時車行中，未看到其
    他車輛行駛，伊之車輛亦未有任何擦撞痕跡云云。惟查被告確有本件之過失傷害
    犯行之事實，已據原審審認明確，於判決理由欄，詳予論述，且被告於本院審理
    時請求傳訊之證人甲○○證稱，伊未看到擦撞時之情況，是散步欲返家經過車禍
    現場，被告向伊說他的小客車被機車撞到，伊從人行道看過去，告訴人乙○○之
    機車倒在被告小客車之後面，但無法判斷是否在小客車正後面等情，則若被告所
    辯，其行車時未看到其他車輛行駛，何以告訴人機車倒在其車後方時，其即發現
    告訴人而停車，又告訴人係騎機車，身體暴露於車外，若被告之車內擦及告訴人
    身體，亦可導致告訴人之人車不穩倒地而受傷，究與兩車間之硬體擦撞，被告之
    車身留有擦撞痕跡有別，尚不能因被告之車輛未留有擦撞痕跡，而推論被告無本
    件之過失傷害行為，是被告所辯，尚非可採。
三、公訴人據告訴人請求上訴意旨略以：被告自始否認碰撞到告訴人騎乘之機車，且
    自經判決有罪成立以來，未曾有何誠意與告訴人洽談和解，犯後態度很差，原審
    之科刑稍嫌稱輕等情，經查被告仍否認犯罪，未與告訴人和解，賠償告訴人損害
    ，犯後態度不佳，惟被告所犯之過失傷害罪，其法定刑為六月以下有期徒刑，拘
    役或五百元以下罰金，原審已審酌被告之過失程度，所生之危害，肇事後之態度
    ，尚未與告訴人達成民事和解賠償損害等一切情狀，量處上開之刑，已屬中度之
    刑，尚屬妥適，是公訴人之上訴，難認為有理由，應予駁回。
四、據上論斷，應依刑事訴訟法第三百六十八條、第三百七十三條，判決如主文。
本案經檢察官丁○○到庭執行職務。
中      華      民      國      九十四   年      三       月    九      日
                                    臺灣高等法院臺中分院刑事第一庭
                                          審判長法  官  陳  紀  綱
                                                法  官  蔡  聰  明
                                                法  官  陳  登  源
右正本證明與原本無異。
不得上訴。
                                                書記官  林  明  冬
中      華      民      國      九十四   年      三       月    九      日
                                                                        Ｉ
